【裁判字號】    94,訴,2358
【裁判日期】    950111
【裁判案由】    履行契約等
【裁判全文】
臺灣高雄地方法院民事判決              94年度訴字第2358號
原      告  甲○○
訴訟代理人  康進益律師
            王國論律師
被      告  乙○○
訴訟代理人  陳建誌律師
當事人間請求履行契約等事件，本院於民國94年12月28日言詞辯
論終結，判決如下：
  主  文
原告之訴及假執行之聲請均駁回。
訴訟費用由原告負擔。
  事實及理由
一、本件原告主張：原告於民國89年間認識被告，因被告告知已
    離婚，原告信以為真，而與被告交往及同居。93年間，原告
    要求結婚，始知被告尚未離婚，乃決定與被告分手，被告同
    意給付原告生活費新台幣（下同）4,000,000 元，兩造並於
    94年2 月15日所簽立之協議書（下稱系爭協議書），約定由
    被告給付2,000,000 元予原告，用以換回原告所持有之本票
    1 張，此2,000,000 元被告已給付完畢。兩造於94年2 月18
    日另簽立協議書補充系爭協議書（下稱系爭補充協議書），
    由被告再簽發發票日期為94年5 月31日、付款人泛亞商業銀
    行莒光分行、票號PB0000000 號、票面金額2,000,000 元之
    支票1 紙（下稱系爭支票）予原告，約定被告應於94年5 月
    31日給付2,000,000 元給原告，系爭支票屆期經提示遭退票
    ，並未兌現。爰依系爭補充協議書協議書第1 條及票據法第
    126 條之規定提起本件訴訟等語。聲明求為判決：(一)被告應
    給付原告2,000,000 元，及自起訴狀繕本送達翌日起至清償
    日止按年息5%計算之利息。(二)訴訟費用由被告負擔。(三)原告
    願供擔保，請准宣告假執行。
二、被告則以：依據系爭補充協議書之約定，被告雖應給付原告
    2,000,000 元，但系爭協議書第3 條約定：「雙方（即指兩
    造）同意不會再與對方或與對方家人聯絡，且不得對外公開
    雙方之一切私密，並不得找第三人向雙方以此作為要脅，亦
    不得再對對方為任何騷擾行為，違約之一方需支付違約金新
    台幣壹仟萬元整。」，及系爭補充協議書第2 條約定：「自
    即日起至前揭支票兌現前及兌現後，雙方（即指兩造）再次
    重申不會再有任何聯絡而打擾彼此之生活。．．．」，若兩
    造違反上開之約定，違反者須支付他方10,000,000元之違約
    金。距原告於簽立上開系爭協議書及系爭補充協議書後，於
    94 年2月20日至被告住所騷擾，致被告不堪其擾而至高雄市
    楠梓分局右昌派出所報案，被告之妻亦因原告之舉動，發現
    被告有婚外情，向臺灣高雄地方法院檢察署提起妨害婚姻之
    告訴，致使被告遭本院刑事庭判處有期徒刑伍月確定在案。
    故原告於簽立系爭協議書及系爭補充協議書後，仍繼續對被
    告為騷擾之行為，已違反上開協議書之約定，依約應給付被
    告違約金10,000,000元。依民法第334 條第1 項之規定，被
    告自得主張以此10,000,000元與原告所主張之2,000,000 元
    扺銷，抵銷後，被告即無須再給付原告2,000,000 元等語置
    辯。聲明求為判決：(一)原告之訴駁回。(二)訴訟費用由原告負
    擔。(三)如受不利判決，請准供擔保免為假執行。
三、兩造不爭執事項如下：(一)兩造確有簽立系爭協議書及系爭補
    充協議書，系爭補充協議書係補充系爭協議書。其中系爭協
    議書第3 條約定：「雙方（即指兩造）同意不會再與對方或
    與對方家人聯絡，且不得對外公開雙方之一切私密，並不得
    找第三人向雙方以此作為要脅，亦不得再對對方為任何騷擾
    行為，違約之一方需支付違約金新台幣壹仟萬元整。」，及
    系爭補充協議書第2 條約定：「自即日起至前揭支票兌現前
    及兌現後，雙方（即指兩造）再次重申不會再有任何聯絡而
    打擾彼此之生活。．．．」，並有系爭協議書及系爭補充協
    議書影本在卷可證（見簡易庭卷第6 至7 頁）。(二)系爭支票
    係被告所簽發，屆期經原告提示遭退票而未兌現，並有系爭
    支票（見簡易庭卷第6 至7 頁）及退票理由單（見本院卷第
    32頁）在卷可稽。(三)被告尚未依系爭補充協議書第1 條給付
    原告2,000,000 元。
四、兩造爭執事項：(一)系爭協議書第3 條所稱「不得再對對方為
    任何騷擾行為」，及系爭補充協議書第2 條所稱「雙方（即
    指兩造）再次重申不會再有任何聯絡而打擾彼此之生活」，
    所謂「騷擾」、「聯絡而打擾」行為係何所指？原告於94年
    2 月20日至楠梓找被告，要求被告提早兌現系爭支票，是否
    符合上開系爭協議書第3 條及系爭補充協議書第2 條所稱之
    「騷擾」、「聯絡而打擾」行為? (二)被告主張原告應依系爭
    協議書第3 條賠償其違約金10,000,000元，並主張以此10,0
    00,000元與原告所主張之2,000,000 元扺銷，有無理由? 茲
    分述如下：
（一）系爭協議書第3 條所稱「不得再對對方為任何騷擾行為」
      ，及系爭補充協議書第2 條所稱「雙方（即指兩造）再次
      重申不會再有任何聯絡而打擾彼此之生活」，所謂「騷擾
      」、「聯絡而打擾」行為係何所指？原告於94年2 月20日
      至楠梓找被告，要求被告提早兌現系爭支票，是否符合上
      開系爭協議書第3 條及系爭補充協議書第2 條所稱之「騷
      擾」、「聯絡而打擾」行為?
      查，證人即系爭協議書及系爭補充協議書之見證人王叡齡
      律師於本院結證稱：94年2 月5 日被告到伊事務所哭訴，
      想與原告分手，但原告恐嚇他說要告訴他太太兩造這段婚
      外情，原告在電話中向他要2,000,000 元，被告不希望讓
      他太太知道，願意付錢給原告，但恐原告繼續騷擾，故書
      立系爭協議書，並給付2,000,000 元予原告。94年2 月18
      日兩造又到伊事務所，原告稱如果肚子裡有小孩，先前所
      給付2,000,000 元不夠養小孩，所以被告同意再給付2,00
      0,000 元給原告，並簽立系爭補充協議書，系爭補充協議
      書係補充先前所簽立之系爭協議書，被告恐原告反悔而繼
      續騷擾，所以簽發發票日期在3 個月後之系爭支票予原告
      。伊寫上開協議書時，係將兩造的糾紛界定在家暴防制，
      所以是依家暴法的方式寫的，所謂「騷擾」是指雙方不再
      見面、聯絡，意思就是「麥擱互相相找」（台語），包括
      原告不能再去找被告或與被告見面或是找被告要求任何事
      情，伊當時有告訴原告簽系爭協議書及系爭補充協議書後
      ，就不能再去找被告或與被告見面，簽立系爭補充協議書
      後，原告有打電話問伊可否要求被告提早兌現系爭支票，
      伊告訴原告，這是當時協議好的，無法更改。原告祇有在
      系爭支票未兌現之情形下，才能去找被告追償票款等語。
      依上開證人王叡齡律師之證述可知，除非系爭支票未兌現
      ，否則，原告不能以任何理由再找被告或與被告見面要求
      任何事情，以免被告與原告間之婚外情為被告之妻知曉。
      準此，原告於94年2 月20日至高雄市楠梓找被告要求更改
      系爭支票日期、提早兌現系爭支票，不論依原告主張其係
      在被告住處一樓之騎樓下與被告碰面，其尚未向被告開口
      要求，或係依被告所辯稱原告已進入被告住處與被告碰面
      ，並已開口要求，原告上開主動到高雄市楠梓找被告、與
      被告見面之舉動，顯已違反上開系爭協議書第3 條及系爭
      補充協議書第2 條之約定乙節，應堪認定，原告主張94年
      2 月20日當日，伊尚未開口向被告要求，被告即進入右昌
      派出所，伊跟在後面，伊並未對被告為任何騷擾行為，故
      未違反系爭協議書及系爭補充協議書之約定云云，不足採
      信。
（二）被告主張原告應依系爭協議書第3 條賠償其違約金10,000
      ,000元，並主張以此10,000,000元與原告所主張之2,000,
      000 元扺銷，有無理由?
    1.按「二人互負債務，而其給付種類相同，並均屆清償期者
      ，各得以其債務，與他方之債務，互為抵銷。」，民法第
      334 條第1 項前段定有明文
    2.查，原告主張不論依系爭補充協議書第1 條之約定或系爭
      支票，被告都應給付原告2,000,000 元等情，並提出系爭
      補充協議書、支票及退票理由單為證，且為被告所不爭執
      ，固堪認屬實，惟依系爭協議書第3 條約定：「雙方同意
      不會再與對方或與對方家人聯絡，且不得對外公開雙方之
      一切私密，並不得找第三人向雙方以此作為要脅，亦不得
      再對對方為任何騷擾行為，違約之一方需支付違約金新台
      幣壹仟萬元正。」，原告於94年2 月20日違反系爭協議書
      第3 條及系爭補充協議書第2 條之約定，已如前述，依上
      開約定，被告於原告違約之時，即得請求原告給付違約金
      10,000,000元故被告主張以此10,000,000元違約金與原告
      所請求之2,000,000 元扺銷，依上開民法第334 條第1項
      前段之規定，自屬有據，應予准許。被告扺銷後，原告對
      被告已無可得請求之金額。
五、綜上所述，原告依系爭補充協議書協議書第1 條及票據法第
    126 條之規定，請求被告給付2,000,000 元，及自起訴狀繕
    本送達翌日起至清償日止按年息5%計算之利息，為無理由，
    不予准許。原告之訴既經駁回，其假執行之聲請即失所附麗
    ，應併予駁回。
六、本件事證已臻明確，兩造其餘攻擊防禦方法於判決結果不生
    任何影響，故不再一一論述，併此明。
七、結論：本件原告之訴為無理由，依民事訴訟法第78條，判決
    如主文。
中    華    民    國    95    年    1    月    11   日
                      民事第二庭法  官  鄭月霞
正本係照原本作成。
如不服本判決，應於送達後20日內，向本院提出上訴狀並表明上
訴理由，如於本判決送達前提起上訴者，應於判決送達後10日內
補提上訴理由書（須附繕本）。
中    華    民    國    95    年    1    月    11   日
                                書記官  余幼芳


司法院資訊處製作；財團法人民間司法改革基金會備份。
